【裁判字號】    92,台非,263
【裁判日期】    920717
【裁判案由】    違反家庭暴力防治法
【裁判全文】
最高法院刑事判決                                九十二年度台非字第二六三號
    上訴人  最高法院檢察署檢察總長
    被  告  甲○○
右上訴人因被告違反家庭暴力防治法案件，對於台灣高雄地方法院中華民國九十年七
月三十一日第一審確定判決（九十年度易字第二五一九號，起訴案號：台灣高雄地方
法院檢察署九十年度偵字第一二０三七號），認為部分違法，提起非常上訴，本院判
決如左：
    主  文
原判決關於違背法令部分撤銷。
    理  由
非常上訴理由稱：「一、按判決不適用法則或適用不當者，為違背法令，刑事訴訟法
第三百七十八條定有明文。又犯家庭暴力罪或違反保護令罪而受緩刑之宣告者，在緩
刑期內應付保護管束，家庭暴力防治法第三十條亦有明文。原判決認定被告甲○○違
反家庭暴力防治法第十三條所核發之保護令，而判處被告拘役五十日，如易科罰金，
以三百元折算一日，緩刑二年，惟竟未依同法第三十條第一項之規定諭知緩刑期內應
付保護管束，揆諸上開說明，原判決顯有不適用法則之違法。二、案經判決確定，應
依刑事訴訟法第四百四十一條、第四百四十三條提起非常上訴，以資糾正。」等語。
本院按判決不適用法則或適用不當者，為違背法令，刑事訴訟法第三百七十八條定有
明文。又犯家庭暴力罪或違反保護令罪而受緩刑之宣告者，在緩刑期內應付保護管束
，復為家庭暴力防治法第三十條第一項所明定。本件原判決認定被告甲○○前經原法
院於民國八十九年十月二十五日以八十九年度家護字第八八七號民事通常保護令裁定
，令被告不得對其配偶陳張素實施身體或精神上不法侵害之行為，亦不得直接或間
接對於陳張素為搔擾之聯絡行為；保護令之有效期間為十個月。但被告違反上開保
護令，於九十年六月二十五日七時三十分許，在高雄縣鳥松鄉○○村○○路一七五號
，持木杖毆打陳張素，致其右上臂等多處受傷等情，因依家庭暴力防治法第五十條
第一款等規定，論被告以違反保護令罪，判處拘役五十日，如易科罰金，以三百元折
算一日，緩刑二年確定，有該刑事卷宗及判決可稽。被告既因違反保護令罪而受緩刑
之宣告，自應一併諭知緩刑期內付保護管束，始屬適法。乃原判決未為緩刑期內應付
保護管束之諭知，即有判決不適用法則之違背法令。案經確定，非常上訴意旨執以指
摘，洵有理由。惟原判決尚非不利於被告，應僅將其違背法令部分撤銷，以資糾正。
據上論結，應依刑事訴訟法第四百四十七條第一項第一款前段，判決如主文。
中      華      民      國    九十二    年      七      月     十七     日
                              最高法院刑事第四庭
                                  審判長法官  紀  俊  乾
                                        法官  黃  正  興
                                        法官  劉  介  民
                                        法官  陳  東  誥
                                        法官  白  文  漳
      右正本證明與原本無異
                                              書  記  官
中      華      民      國    九十二    年      七      月    二十一    日
                                                                      Ａ


司法院資訊處製作；財團法人民間司法改革基金會備份。
